臺灣嘉義地方法院民事判決　96年度訴字第156號
原　　　告　台灣中小企業銀行股份有限公司
法定代理人　丁○○
訴訟代理人　乙○○
被　　　告　丙○○
　　　　　　甲○○
上列當事人間請求清償借款事件，本院於民國96年5月22日辯論
終結，判決如下：
　　主　文
被告丙○○及甲○○應連帶給付原告新台幣壹佰陸拾柒萬零玖拾
元，及自民國九十五年十月二十七日起至清償日止，按年息百
分之八點八六三計算之利息，暨自民國九十五年十一月二十八日
起至清償日止，逾期在六個月以內，按上開利率百分之十，逾期
超過六個月部分，按上開利率百分之二十計算之違約金。
被告丙○○應給付原告新台幣肆拾柒萬肆仟肆佰拾陸元，及如
附表所示之利息及違約金。
訴訟費用新台幣貳萬貳仟陸佰捌拾伍元，其中新台幣壹萬伍仟捌
佰捌拾元由被告丙○○及甲○○連帶負擔，餘由被告丙○○負擔
。
　　事實及理由
一、被告2人經合法通知，均無正當理由未於言詞辯論期日到場
    ，核無民事訴訟法第386條所列各款情形，爰准原告之聲請
    ，由其一造辯論而為判決。
二、原告起訴主張：
  (一)被告丙○○於民國85年11月27日邀同被告甲○○為連帶保證
    人向原告借款新台幣（下同）3,400,000元，借款期間自85
    年11月27日起至110年11月27日止本金及利息自借款日起，
    每月為一期，分108期平均攤還，利率按年息百分之9.3計收
    ，嗣後被告等於88年10月19日簽立契據條款變更契約，約定
    借款利率為按原告之基本放款利率加百分之0.4機動計息，
    現按年息百分之8.863計收。遲延履行時，除仍按上開利率
    計息外，逾期在6個月以內部分，按上開利率百分之10，逾
    期超過6個月部分，按上開利率百分之20計付違約金。詎被
    告等自95年11月27日起，即未按期繳納本息利息，目前尚欠
    本金1,670,093元。依約被告等自應連帶清償上開借款本息
    及違約金。
  (二)被告丙○○於94年11月22日向原告簽訂卡友理財貸款契約，
    約定借款額度為150,000元，借款期間自94年11月23日起至
    95年11月23日止，借款利息按年息百分之11.303固定計息，
    借款利息於每月20日結算一次並滾入原本。凡逾期償還本息
    或於本息合計超過限度而未立即償還超過額度時，願按借款
    總餘額自應償還日起，逾期在6個月以內部分，按上開利率
    百分之10，逾期超過6個月部分，按上開利率百分之20計付
    違約金。詎被告丙○○自95年11月23日契約到期時未立即償
    還本息，目前尚欠本金149,488元。依約被告自應清償上開
    借款本息及違約金。
  (三)被告丙○○於94年11月22日向原告借款200,000元，借款期
    間自94年11月23日起至97年11月23日止，本金及利息自實際
    撥款日起，依年金法平均攤還本息，利率按年利率百分之
    13.625固定計收。遲延履行時，除仍按上開利率記息外，逾
    期在6個月以內部分，按上開利率百分之10，逾期超過6個月
    部分，按上開利率百分之20計付違約金。詎被告丙○○自95
    年12月23日起即未依約繳納本息，尚欠本金142,137元。依
    約被告自應清償上開借款本息及違約金。
  (四)被告丙○○於民國85年8月持用原告核發之信用卡（卡號：0
    000-0000-0000-0000）簽帳消費，並簽立約定條款在案。依
    該條款第14條規定，被告應於當其繳款截止日前繳付款項給
    原告，或依第15條約定，選擇以循環信用方式繳納，於當其
    繳款截止日前將最低應繳金額以上（或等於最低應繳金額）
    款項繳付原告，被告應就剩餘未付款項得延後付款，並依第
    15條第3項約定利率（現為年息百分之18.8），於當其結帳
    日之次日起計付循環利息，持卡人如未於每月繳款日前付清
    當其最低應繳金額或遲誤繳納期限者，延滯第一個月，當月
    計付逾期手續費100元，延滯第二個月當月計付逾期手續費
    300元，延滯第三個月（含）以上者，每月計付逾期手續費
    600元。詎被告丙○○僅繳納至95年12月31日，且其信用卡
    業經原告依約定條款第21條規定逕予停用，其全部債務均視
    為到期，被告截至96年1月1日止尚欠消費款182,811元（其
    中本金為新臺幣176,322元）未為清償，爰請求被告給付自
    96年1月2日起至清償日止之逾期利息及逾期手續費。
  (五)經核算被告尚積欠如主文所示之本金、利息及違約金未獲清
    償，為此，依消費借貸及連帶保證之法律關係訴請被告就上
    開(一)之部分連帶給付，另上開(二)、(三)、(四)之部分則依消費借
    貸及信用卡契約請求被告丙○○給付等語。並聲明求為判決
    如主文所示。
三、被告2人均未於言詞辯論期日到場，亦未提出準備書狀作何
    聲明或陳述。
四、原告主張之上揭事實，業據其提出所述相符之借據、契據條
    款變更契約、電腦查詢單、卡友理財貸款契約、原告定儲利
    率指數變動表、國際信用卡申請書、信用卡約定條款等為證
    ，核屬相符，被告均未於言詞辯論期日到場爭執，復未提出
    任何書狀或證據資料以供本院審酌，依上開證據，自堪信原
    告之主張為真正。從而，原告依消費借貸契約、連帶保證及
    信用卡契約之法律關係，請求被告二人應連帶給付原告如主
    文第1項所示之本金、利息及違約金，暨被告丙○○應給付
    原告如主文第2項所示之本金、利息及違約金，為有理由，
    應予准許。
五、按法院為終局判決時，應依職權為訴訟費用之裁判，民事訴
    訟法第87條第1項定有明文。本件第一審裁判費22,285元、
    公示送達登報費用400元，共計22,685元，應分別由被告二
    人連帶負擔及由被告丙○○負擔，是本件訴訟費用額確定如
    主文第3項所示。
六、據上論結，原告之訴為有理由，依民事訴訟法第385條第1項
    前段、第78條、第85條第1項、第2項、第87條第1項，判決
    如主文。
中　　華　　民　　國　　96　　年　　5　　月　　31　　日
                  民事第二庭  法  官  林中如
以上正本係照原本作成。
如對本判決上訴須於判決送達後20日內向本院提出上訴狀。
中　　華　　民　　國　　96　　年　　5　　月　　31　　日
                              書記官  陳湘蓉
附表：
┌────┬───┬─────┬──────────┐
│積欠本金│利率  │利息起迄日│違約金起迄日        │
├────┼───┼─────┼──────────┤
│ 149,488│11.303│95年11月24│95年11月25日起至清償│
│        │％    │日起至清償│日止，逾期在6個月以 │
│        │      │日止      │內，按前開利率百分之│
│        │      │          │10，超過6個月部分， │
│        │      │          │按前開利率百分之20計│
│        │      │          │算                  │
├────┼───┼─────┼──────────┤
│ 142,137│13.625│95年11月23│95年12月24日起至清償│
│        │％    │日起至清償│日止，逾期在6個月以 │
│        │      │日止      │內，按前開利率百分之│
│        │      │          │10，超過6個月部分按 │
│        │      │          │前開利率百分之20計算│
│        │      │          │                    │
├────┼───┼─────┼──────────┤
│ 182,811│18.8％│其中176,32│96年2月3日起，延滯第│
│        │      │2元，自96 │一個月，當月計付逾期│
│        │      │年1月2日起│手續費100元，延滯第 │
│        │      │至清償日止│二個月，當月計付逾期│
│        │      │          │手續費300元，延滯第 │
│        │      │          │三個月（含）以上者，│
│        │      │          │每月計付逾期手續費  │
│        │      │          │600元。             │
├────┴───┴─────┴──────────┤
│合計474,436元                                     │
└─────────────────────────┘
